【裁判字號】    99,易,1192
【裁判日期】    990614
【裁判案由】    竊盜
【裁判全文】
臺灣臺北地方法院刑事判決              99年度易字第1192號
公  訴  人  臺灣臺北地方法院檢察署檢察官
被      告  甲○○
上列被告因竊盜案件，經檢察官提起公訴（九十九年度偵字第八
二一六號），本院判決如下：
    主  文
甲○○踰越安全設備竊盜，累犯，處有期徒刑柒月；又竊盜，累
犯，處有期徒刑參月；應執行有期徒刑捌月。
    事  實
一、甲○○有竊盜、違反槍砲彈藥刀械管制條例等案件判處罪刑
    及執行前科，於民國九十年七月二十五日因侵入住宅罪，經
    本院判處有期徒刑三月，九十年九月三日確定；於九十一年
    九月十八日因準強盜罪，經臺灣士林地方法院判處有期徒刑
    三年六月，九十二年三月二十日確定；於九十一年七月二十
    三日因施用第一、二級毒品，經臺灣士林地方法院於九十一
    年七月二十三日判處有期徒刑八月、四月確定，於九十二年
    一月九日因傷害案件經臺灣高等法院判處有期徒刑六月確定
    ；前揭各罪經臺灣高等法院裁定應執行有期徒刑五年確定，
    自九十二年五月十三日入監執行，九十六年四月二十七日假
    釋出監，於九十六年六月十五日縮刑期滿執行完畢。詎甲○
    ○又基於為自己不法所有之意圖，於九十九年三月九日下午
    三、四時許，行經臺北縣新店市○○路六八○巷八弄二號附
    近防火巷，見四下無人，竟攀爬至上址二樓鐵窗，開啟未上
    鎖之鐵窗後，以踰越鐵窗方式侵入屋內，竊取屋主丙○○所
    有之玉手鐲二副、玉飾一只、Ｋ金戒指二只、水晶項鍊一條
    、十八Ｋ金項鍊二條、ＰＤＡ一部得手後，即離開；同日下
    午五時許丙○○返回上址住處發現屋內遭竊，立即於當晚七
    時二十八分許至臺北縣新店分局江陵派出所報案。復於同月
    十三日下午三、四時許，甲○○行經臺北縣新店市○○路六
    八○巷三十一弄二號五層樓公寓前，發現一樓大門未鎖，另
    又萌為自己不法所有之意圖，打開大門走進公寓直接上五樓
    頂，走出陽台至加蓋房屋門前，開啟未上鎖之門侵入該屋客
    廳，竊取居住該址之簡成學所有之索尼愛立信、型號 T-715
    手機一具（門號：0000000000，序號：00000000-000000-0
    ）、現金新台幣（下同）一千三百多元及手錶一只得手後，
    即離開；同日下午六時三十分許簡成學起床後發現屋內財物
    遭竊，旋於當日晚間七時二十八分許至江陵派出所案。嗣警
    方根據簡成學提供失竊手機序號調取通聯紀錄查出該手機插
    入使用之門號0000000000，因而查獲該門號使用人甲○○涉
    案，台北縣政府警察局新店分局員警乃持本院核發之搜索票
    於九十九年三月二十五日中午十二時三分許前往臺北縣新店
    市○○路六八○巷六號甲○○住處搜索，並經甲○○帶同前
    往臺北縣新店市○○路二巷旁水溝起出丙○○遭竊之玉手鐲
    二副、玉飾一只，因而查獲上情。
二、案經丙○○、乙○○提出告訴由台北縣政府警察局新店分局
    報請臺灣臺北地方法院檢察署檢察官偵查起訴。
    理  由
一、證據能力部分：
    被告以外之人於審判外之陳述，雖不符合刑事訴訟法第一百
    五十九條之一至第一百五十九條之四之規定，但經當事人於
    審判程序同意作為證據，法院審酌該言詞陳述或書面陳述作
    成時之情況，認為適當者，亦得為證據；當事人、代理人或
    辯護人於法院調查證據時，知有第一百五十九條第一項不得
    為證據之情形，而未於言詞辯論終結前聲明異議者，視為有
    前項之同意；刑事訴訟法第一百五十九條之五第一項、第二
    項分別定有明文。檢察官及被告甲○○，對於本判決下列所
    引用被告以外之人於審判外之陳述（包含書面陳述），於本
    院準備程序及審理時，均表示無意見而不予爭執，且迄至言
    詞辯論終結前亦未再聲明異議，本院審酌上開證據資料製作
    時之情況，尚無違法不當及證明力明顯過低之瑕疵之情形，
    爰依刑事訴訟法第一百五十九條之五第二項規定，認例外均
    具有證據能力。本院並於審判期日依法進行證據之調查、辯
    論，當事人於訴訟上程序權利，已受保障。
二、前開事實，業經被告於警詢、偵查及本院審理時供承不諱，
    核與證人丙○○、簡成學指述之情節相符，並有臺北縣政府
    警察局新店分局江陵派出所受理各類案件紀錄表、本院搜索
    票、台北縣政府警察局搜索扣押筆錄、扣押物品目錄表、贓
    物認領保管單、查獲贓物照片、發生竊盜案件紀錄、000
    0000000門號個人資料及通聯調閱查詢單、玉鐲檢驗
    證、索尼愛立信、型號T715手機序號單（九十九年度偵字第
    八二一六號卷第十二頁、第二十二頁至第二十七頁、第三十
    一頁至第三十九頁）在卷可稽，足證被告自白與事實相符，
    本件事證明確，被告犯行堪以認定。至於被告於九十九年五
    月三十一日本院審理時雖一度稱：「…我有精神疾病，長期
    住在松德醫院治療，因為醫生開給我的藥是三級管制藥物，
    我用藥後不清楚發生什麼事，我醒來之後發現多了很多東西
    出來，警察告訴我，我就帶警察去找出還給被害人，我希望
    與被害人和解…（是哪方面的精神疾病？）重度憂鬱症…」
    （本院卷第二十一頁反面）等語，並提出臺北市立屆合醫院
    松德院區藥袋為證（本院卷第二十四頁、第二十五頁）。惟
    依被告提出之藥袋記載之藥物名稱為「思樂康」、「意妥明
    錠」，用法用量均為每日睡前每次一錠，藥物作用為「精神
    安定劑」，處方天數為二十八日，可知被告所罹患之精神疾
    病尚無需住院治療，尚非嚴重，並由前揭藥物服用之時間為
    每日睡覺前，本案竊盜案件發生時間則係在下午三、四時，
    被告如確實依醫囑於每日睡覺前服用藥物，則於服用後翌日
    下午三、四時許，依理藥效早已退效，根本不會發生被告所
    稱「用藥後不清楚發生什麼事」之情形；而且，本案被告所
    為之二件竊盜犯行，一件係其攀爬防火巷內一樓牆壁上二樓
    鐵窗處，開啟未上鎖之鐵窗後由鐵窗侵入屋內，拿取玉手鐲
    二副、玉飾一只、Ｋ金戒指二只、水晶項鍊一條、十八Ｋ金
    項鍊二條、ＰＤＡ一部，另一件則係其發現公寓一樓大門未
    上鎖後，開啟大門走進公寓直上五樓頂陽台，侵入加蓋之房
    屋內，拿取索尼愛立信、型號T-715手機一具、現金一千三
    百多元及手錶一只，已詳如前述，由上述被告均是挑選鐵窗
    、大門未鎖之住宅，為作案對象，其中亦有由一樓牆攀爬上
    二樓之鐵窗前，又侵入屋內所拿取之物品有現金一千餘元，
    另有玉手鐲、玉飾、Ｋ金戒指、水晶項鍊、十八Ｋ金項鍊、
    ＰＤＡ手機、手錶等，均是可以變現而有相當經濟價值之財
    物，並由被告將竊盜所得現金花用完畢，因自己原使用之手
    機故障，曾將所申辦之門號插入竊盜取得之手機使用通話，
    此亦據被告供明在卷（九十九年度偵字第八二一六號卷第六
    頁、本院卷第二十二頁正反面），在在顯示被告之精神正常
    ，於本案犯罪時間具備良好的認知、組織與執行能力，及對
    於自己之行為舉止操控自如；再者，九十九年三月二十五日
    中午十二時許，台北縣政府警察局新店分局員警前往被告住
    處搜索，被告猶能帶同警方前往起出所丟棄之前揭盜贓物；
    嗣被告經警逮捕帶回調查製作筆錄，甚至偵查及本院審理時
    ，對於前揭二次行竊對象、經過及竊盜取得之財物如何處理
    ，亦均能詳細描述，有關行竊之對象、經過及竊盜取得之財
    物各節，與證人即遭竊之屋主丙○○、簡成學陳述之情節相
    符，此已據證人丙○○、簡成學陳述甚詳，並有臺北縣政府
    警察局新店分局扣押筆錄、扣押物品目錄表、被告於九十九
    年三月二十五日警詢筆錄、偵查筆錄（九十九年度偵字第八
    二一六號卷第五頁至第八頁、第四十八頁、第四十九頁）、
    九十九年五月三十一日本院審判筆錄（本院卷第二十二頁正
    反面），並無被告前開所稱「不清楚發生什麼事」之情形，
    稽此，堪認被告於行為時，並無因精神障礙或其他心智缺陷
    ，致不能辨識其行為違法或欠缺依其辨識而行為之能力至明
    。
三、按鐵窗為具有防盜功能之安全設備，被告打開未上鎖之鐵窗
    ，踰越鐵窗侵入被害人丙○○屋內竊取財物，核被告所為係
    犯刑法第三百二十一條第一項第二款之踰越安全設備竊盜罪
    ，公訴意旨認被告此部分係犯刑法第三百二十條第一項之普
    通竊盜罪嫌，尚有未恰，惟起訴之基本社會事實相同，爰予
    變更起訴法條；被告開啟未上鎖之大門走進被害人簡成學住
    處竊取財物，核被告所為係犯刑法第三百二十條第一項之竊
    盜罪；被告所犯上揭二次竊盜，時間相異，犯意各別，應予
    分論併罰；又被告於九十年七月二十五日因侵入住宅罪，經
    本院判處有期徒刑三月，九十年九月三日確定；於九十一年
    九月十八日因準強盜罪，經臺灣士林地方法院判處有期徒刑
    三年六月，九十二年三月二十日確定；於九十一年七月二十
    三日因施用第一、二級毒品，經臺灣士林地方法院於九十一
    年七月二十三日判處有期徒刑八月、四月確定，於九十二年
    一月九日因傷害案件經臺灣高等法院判處有期徒刑六月確定
    ；前揭各罪經臺灣高等法院裁定應執行有期徒刑五年確定，
    自九十二年五月十三日入監執行，九十六年四月二十七日假
    釋出監，於九十六年六月十五日縮刑期滿執行完畢，此有臺
    灣高等法院被告前案紀錄表可稽，被告係於五年內再犯上揭
    有期徒刑之二罪，皆為累犯，均應依刑法第四十七條第一項
    規定加重其刑。爰審酌被告犯罪之動機、目的、手段、生活
    狀況，於犯罪後坦承犯行，態度良好等一切情狀，各量處如
    主文所示之刑，並定其應執行刑，以示懲儆。
據上論斷，應依刑事訴訟法第二百八十四條之一、第二百九十九
條第一項前段、第三百條，刑法第三百二十一條第一項第二款、
第三百二十條第一項、第四十七條第一項、第五十一條第五款，
刑法施行法第一條之一第一項、第二項前段，判決如主文。
本案經檢察官呂俊儒到庭執行職務。
中    華    民    國    99    年    6     月    14    日
                  刑事第十九庭  法  官   林婷立
以上正本證明與原本無異。
如不服本判決應於收受送達後10日內向本院提出上訴書狀，並應
敘述具體理由；其未敘述上訴理由者，應於上訴期間屆滿後20日
內向本院補提理由書（均須按他造當事人之人數附繕本）「切勿
逕送上級法院」。
                                書記官   黃鈴容
中    華    民    國    99    年    6     月    14    日
附錄本案論罪科刑法條全文
刑法第三百二十條
意圖為自己或第三人不法之所有，而竊取他人之動產者，為竊盜
罪，處五年以下有期徒刑、拘役或五百元以下罰金。
意圖為自己或第三人不法之利益，而竊佔他人之不動產者，依前
項之規定處斷。
前二項之未遂犯罰之。
中華民國刑法第三百二十一條
（加重竊盜罪）
犯竊盜罪而有左列情形之一者，處六月以上、五年以下有期徒刑
：
一、於夜間侵入住宅或有人居住之建築物、船艦或隱匿其內而犯
    之者。
二、毀越門扇、牆垣或其他安全設備而犯之者。
三、攜帶兇器而犯之者。
四、結夥三人以上而犯之者。
五、乘火災、水災或其他災害之際而犯之者。
六、在車站或埠頭而犯之者。
前項之未遂犯罰之。

司法院資訊處製作；財團法人民間司法改革基金會備份。
